臺灣南投地方法院刑事判決
111年度易字第333號
公  訴  人  臺灣南投地方檢察署檢察官 
被      告  陳澤宇



            陳文義



上列被告等因竊盜案件，經檢察官提起公訴（111年度偵字第310
號），因被告等於本院準備程序中就被訴事實為有罪之陳述，本
院裁定進行簡式審判程序，判決如下：
    主    文
陳澤宇共同犯竊盜罪，累犯，處有期徒刑伍月，如易科罰金，以
新臺幣壹仟元折算壹日。
陳文義共同犯竊盜罪，累犯，處有期徒刑肆月，如易科罰金，以
新臺幣壹仟元折算壹日。未扣案犯罪所得頭燈壹個沒收之，於全
部或一部不能沒收或不宜執行沒收時，追徵其價額。　　
    事    實
一、陳澤宇與陳文義於民國110年10月23日16時27分許，共同意
    圖為自己不法之所有，基於竊盜之犯意聯絡，由陳澤宇騎乘
    車牌號碼000-0000號普通重型機車，搭載陳文義共同前往蔡
    英俊位在南投縣○○鄉○○村地號0000-0000之農地，抵達後由
    陳澤宇徒手竊取蔡英俊所有之割草機1具，陳文義則徒手竊
    取蔡英俊所有之頭燈1個，得手後旋即騎車離去。嗣因陳澤
    宇騎乘機車時身背割草機，為蔡英俊發現喝止，陳澤宇遂將
    陳文義留在現場而騎乘上開機車逃逸，蔡英俊返回上開農地
    察看時，見陳文義手拿頭燈自現場逃逸。經警調閱路口監視
    錄影畫面，始查悉上情。
二、案經南投縣政府警察局集集分局報告臺灣南投地方檢察署檢
    察官偵查後起訴。
　  理    由
一、本件被告陳澤宇、陳文義所犯係死刑、無期徒刑、最輕本刑
    為3年以上有期徒刑以外之罪，其等於準備程序進行中均就
    被訴事實為有罪之陳述，經本院告知簡式審判程序之旨，並
    聽取當事人之意見後，認無不得或不宜改依簡式審判程序進
    行之情形，爰依刑事訴訟法第273條之1第1項、第284條之1
    規定，裁定進行簡式審判程序。又本件所引屬於審判外陳述
    之傳聞證據，依同法第273條之2規定，不受第159條第1項關
    於傳聞法則規定之限制，依法有證據能力，合先敘明。
二、認定犯罪事實所憑之證據及理由：
　　上開犯罪事實，業據被告2人於本院準備程序及審理時坦承
    不諱，核與證人即被害人（下稱被害人）蔡英俊及證人林政
    善、張欣筠、陳秋通於警詢、偵訊之證述大致相符，並有相
    片影像資料查詢結果(蔡英俊指認)、相片影像資料查詢結果
    (陳澤宇指認)、南投縣政府警察局集集分局指認犯嫌疑人紀
    錄表(單一指認)、指認照片、贓物認領保管單、車行軌跡系
    統-車牌查詢結果、現場照片及監視器錄影畫面翻拍照片、
    手機畫面翻拍照片、南投縣政府警察局集集分局水里分駐所
    受(處)理案件證明單、111年1月20日職務報告、111年3月3
    日職務報告、本院通信調取票、行動電話基地台位置紀錄、
    雙向通聯紀錄、通聯調閱查詢單、111年5月16日職務報告、
    0000000000雙向通聯記錄、111年7月6日職務報告各1份在卷
    可稽，足認被告2人上開自白均與事實相符。本案事證明確
    ，被告2人犯行堪以認定，均應依法論科。
三、論罪科刑：
　㈠核被告2人所為，均係犯刑法第320條第1項竊盜罪。又被告2 
    人間，就上開竊盜犯行，具有犯意聯絡與行為分擔，應論以
    共同正犯。
  ㈡又被告陳澤宇前因竊盜案件，經本院以109年度易字第88號判
    決判處有期徒刑4月確定，於109年9月1日易科罰金執行完畢
    ；被告陳文義前因施用毒品、違反妨害兵役治罪條例案件，
    經本院以101年度投刑簡字第370號判決分別判處有期徒刑5
    月、3月確定（下稱第①、②罪）；又因違反森林法案件，經
    本院以103年度訴緝字第32號判決判處有期徒刑8月確定（下
    稱第③罪），第①至③罪，嗣經本院以104年度聲字第226號裁
    定定應執行有期徒刑1年1月確定（下稱甲案）；另因偽證案
    件，經本院以103年度訴字第565號判決判處有期徒刑5月確
    定（下稱第④罪）；再因施用毒品案件，經本院以103年度易
    字第558號判決判處有期徒刑5月確定（下稱第⑤罪），第④至
    ⑤罪，嗣經本院以104年度聲字第219號裁定定應執行有期徒
    刑9月確定（下稱乙案）；再因施用毒品案件，經本院以105
    年度審易字第354號、105年度審易字第499號、105年度審易
    字第641號判決，分別判處有期徒刑6月、5月、6月、7月（
    下稱第⑥⑦⑧⑨罪）確定，第⑥至⑨罪，經本院以106年度聲字第3
    54號裁定定應執行有期徒刑1年4月（下稱丙案），其於103
    年10月9日入監執行甲案，於104年10月3日執行完畢，接續
    執行乙案，於105年1月5日縮短刑期假釋出監並付保護管束
    ，然乙案經撤銷假釋，復於105年7月30日入監執行乙案殘刑
    ，於105年12月31日執行完畢後，接續執行丙案，於107年1
    月29日因縮短刑期假釋出監並付保護管束，並於107年4月14
    日縮刑期滿假釋未經撤銷而視為執行完畢等情，有臺灣南投
    地方檢察署自行收納款項統一收據、臺灣南投地方檢察署檢
    察官執行保護管束指揮書、臺灣南投地方檢察署檢察官執行
    指揮書(甲)、法務部○○○○○○○○○○○出監證明書及全國刑案資
    料查註表各1份及臺灣高等法院被告前案紀錄表2份存卷可按
    。被告2人受有期徒刑執行完畢後，5年內故意再犯本案有期
    徒刑以上之罪，均為累犯，衡酌被告2人上開所犯與本案均
    為故意犯罪，且罪質部分相同，理應產生警惕作用，其再犯
    本案之罪，顯見前案之徒刑對被告並未生警惕作用，其對於
    刑罰之反應力顯然薄弱，且被告2人並無司法院釋字第775號
    解釋意旨所指個案應量處最低法定刑，又無法適用刑法第59
    條減輕其刑，而應依此解釋意旨裁量不予加重最低本刑之情
    形，爰均依刑法第47條第1項之規定加重其刑
  ㈢爰以行為人之責任為基礎，審酌被告2人均年值壯年，具有勞
    動能力，不思以正途獲取財物，竟以上開不正方法共同竊取
    他人之財物，破壞他人對於財產權之支配，致被害人受有財
    產上之損害，行為實不可取，惟念渠等犯後均坦承犯行，竊
    取之手段尚稱平和，且被害人亦已領回部分遭竊之物品等情
    ，兼衡被告陳澤宇於本院審理中自述國中畢業之智識程度、
    務農、家庭經濟狀況為勉持等一切情狀；被告陳文義於本院
    審理中自述國中畢業之智識程度、從事鐵工、家庭經濟狀況
    為勉持等一切情狀，分別量處如主文欄所示之刑，並均諭知
    易科罰金之折算標準。　
四、沒收部分：
　　被告陳文義所竊得被害人所有之頭燈1個，為其犯本案之所
    得，且為其所實際支配，雖未扣案，仍應依刑法第38條之1
    第1項前段、第3項之規定宣告沒收，並於全部或一部不能沒
    收或不宜執行沒收時，追徵其價額。至於被告陳澤宇所竊得
    被害人所有之割草機1具，業經返還，有上開贓物認領保管
    單存卷可考，爰不予宣告沒收或追徵。
五、適用之法律：
    刑事訴訟法第273條之1第1項、第299條第1項前段、第310條
    之2、第454條第1項。
六、如不服本判決，應於判決送達之日起20日內，敘述具體理由
    向本院提出上訴狀（應附繕本）。
本案經檢察官黃淑美提起公訴，檢察官吳宣憲到庭執行職務。　
中　　華　　民　　國　　111 　年　　11　　月　　22　　日
　　　　　　　　　刑事第四庭  法　官 何玉鳳
以上正本與原本無異。
如不服本判決應於收受送達後20日內向本院提出上訴書狀，並應
敘述具體理由；其未敘述上訴理由者，應於上訴期間屆滿後20日
內向本院補提理由書（均須按他造當事人之人數附繕本）「切勿
逕送上級法院」。
告訴人或被害人如對於本判決不服者，應具備理由請求檢察官上
訴，其上訴期間之計算係以檢察官收受判決正本之日期為準。
                              書記官 廖健雄 
中　　華　　民　　國　　111 　年　　11　　月　　22　　日
所犯法條
中華民國刑法第320條
意圖為自己或第三人不法之所有，而竊取他人之動產者，為竊盜
罪，處5年以下有期徒刑、拘役或50萬元以下罰金。
意圖為自己或第三人不法之利益，而竊佔他人之不動產者，依前
項之規定處斷。
前二項之未遂犯罰之。